Juan Carlos Yepes García

Trainee Web Developer

(+57) 317 580 4091

jcyepesgarcia@gmail.com

*⊗*Linkedin



Competencias Técnicas

React, Java, JavaScript, HTML5, CSS3, SQL, Git.

Competencias blandas

Habilidades de autogestión, resolución de problemas, aprendizaje continuo y flexibilidad al cambio.

Idiomas Inglés B1

Perfil profesional

Soy desarrollador web en formación con interés en diseño de interfaces de usuario en React, creación de servicios web RESTful en Java (Spring Boot), y realización de planes y/o pruebas de calidad de software. Busco una oportunidad de primer empleo con la cual adquirir experiencia en la creación de soluciones tecnológicas bajo este stack, pero siempre estaré abierto a desarrollar nuevas competencias y habilidades técnicas.

Por 3 años he trabajo en equipo bajo metodología de trabajo por objetivos, desarrollando actividades de análisis de información, documentación, relacionamiento entre áreas y asesoría a clientes internos y externos.

Formación

ONE - Oracle Next Education F2 T3

Jul, 2022 – Feb, 2023.

Programa desarrollado por Oracle enfocado en programación y emprendimiento.

Misión TIC 2022

Curso de habilidades en programación con énfasis en aplicaciones web, Universidad Pontificia Bolivariana - Medellín. May, 2021 - Dic, 2021

Experiencia laboral

Auxiliar Gestión Calidad e Inocuidad, Almacenes Éxito S.A.

Periodo Laboral: 21/10/2019 al 15/03/2022.

Jefe directo: María Reinoso Sánchez. Teléfono: 57 (4) 6049696 ext. 309884.

Soportar la gestión y desarrollo de productos Marca Propia a través de la revisión y validación técnica de información. Realización de informes. Validación de documentación del sistema. Retroalimentación al equipo primario y relacionamiento con diferentes áreas.

Analista de Calidad Laboratorios Funat S.A.S

Periodo Laboral: 15/11/2018 al 15/05/2019

Jefe directo: Xiomara Villegas Muñoz. Teléfono: 448 2297 ext.

306

Ejecución de análisis microbiológico y fisicoquímico de materia prima, producto final y material de empaque. Diversas funciones inherentes al trabajo en laboratorio.

Referencias

Yuliana Avendaño Arteaga (+57) 312 490 6953 Analista de Inocuidad Grupo Éxito, Medellín

Jorge Andrés Yepes García (+57) 304 456 1928 Ingeniero Civil Óptima S.A.S, Medellín